臺灣高等法院刑事判決
111年度上易字第140號
上  訴  人  
即  被  告  劉雅芳


上列上訴人因竊盜案件，不服臺灣新北地方法院110年度審易字
第1460號，中華民國110年11月30日第一審判決（起訴案號：臺
灣新北地方檢察署110年度偵字第17091號），提起上訴，本院判
決如下：
    主  文
上訴駁回。                                              
    理  由
一、按不服地方法院之第一審判決而上訴者，應向管轄第二審之
    高等法院為之；上訴書狀應敘述具體理由；上訴書狀未敘述
    上訴理由者，應於上訴期間屆滿後20日內補提理由書於原審
    法院，逾期未補提者，原審法院應定期間先命補正；第二審
    法院認為上訴書狀未敘述理由或上訴有第362條前段之情形
    者，應以判決駁回之，但其情形可以補正而未經原審法院命
    其補正者，審判長應定期間先命補正，刑事訴訟法第361條
    、第367條分別定有明文。而所謂具體理由，並不以其書狀
    應引用卷內訴訟資料，具體指摘原審判決不當或違法之事實
    ，亦不以於以新事實或新證據為上訴理由時，應具體記載足
    以影響判決結果之情形為必要。但上訴之目的，既在請求第
    二審法院撤銷或變更第一審之判決，所稱「具體」，當係抽
    象、空泛之反面，若僅泛言原判決認事用法不當、採證違法
    或判決不公、量刑過重等空詞，而無實際論述內容，即無具
    體可言。從而，上開法條規定上訴應敘述具體理由，係指須
    就不服判決之理由為具體之敘述而非空泛之指摘而言。又原
    審法院對上訴書狀有無記載理由，為形式上之審查，認有欠
    缺，且未據上訴人自行補正者，固應定期間先命補正。然上
    訴理由是否具體，依民國96年7月4日刑事訴訟法第361條修
    正理由三之說明，屬第二審法院審查範圍，不在命補正之列
    。
二、經查，本件原審適用簡式審判程序，以上訴人即被告劉雅芳
    於原審準備程序及審理中之自白、證人即告訴人何永昌、證
    人陳宏祥之證述、監視錄影畫面翻拍照片、現場照片等為據
    ，認定被告有侵入告訴人住處竊取現金新臺幣（下同）1萬6
    ,000元之侵入住宅竊盜犯行，並為累犯，於依刑法第47條第
    1項規定加重其刑後，審酌被告係具備一般智識程度及社會
    歷練之成年人，對於不得以竊盜等非法方式侵害他人財物之
    情，自當瞭然於胸，卻自承因缺錢還債，不思付出自身勞力
    或技藝，循合法、正當之途徑取得所需，恣意侵入住宅竊取
    他人所有之金錢，缺乏尊重他人財產完整之基本法治觀念，
    而對他人家宅安寧及財產安全造成危害，兼衡被告之素行、
    犯罪之目的、手段、教育程度、職業、家庭經濟與生活狀況
    、所竊取錢財之數額，以及被告犯後始終坦認犯行，態度勉
    可等一切情狀，量處有期徒刑8月。末就被告未扣案之犯罪
    所得1萬6,000元宣告沒收及追徵。已詳敘其所憑證據、認定
    理由及量刑依據，從形式上觀察並無任何採證認事、用法或
    量刑之不當或違法。
三、被告上訴意旨略以：被告在警局、偵查中均坦承一切，有心
    悔改，地院判決重些，請重新審理等語。惟查：原判決就被
    告之犯罪事實之認定及科刑部分之量刑基礎，已於理由欄內
    具體說明，業如前述，被告上訴意旨雖已敘述上訴理由，但
    僅空言泛稱其已坦承犯行、有心悔改、原判決量刑過重云云
    ，對於原審判決究有何不當或違法之處，毫無一語提及，而
    所稱坦承犯行乙節，已經原審判決列為量刑審酌事項，其泛
    稱原判決量刑過重，自非屬上訴第二審之具體理由，其上訴
    自不合法律上之程式，爰不經言詞辯論予以駁回。
據上論斷，應依刑事訴訟法第367條前段、第372條，判決如主文
。
中　　華　　民　　國　　111 　年　　1 　　月　　27　　日
                  刑事第十四庭  審判長法　官  黃斯偉
                                      法　官  郭豫珍
                                      法　官  黎惠萍
以上正本證明與原本無異。
不得上訴。
                                      書記官  楊筑鈞
中　　華　　民　　國　　111 　年　　1 　　月　　27　　日